臺灣臺中地方法院刑事判決　　　　　　　96年度交訴字第11號
公　訴　人　臺灣臺中地方法院檢察署檢察官
被　　　告　乙○○
　　　　　　　　　　　之17號.
上列被告因公共危險案件，經檢察官提起公訴（95年度偵字第19
076號），茲被告於準備程序中就被訴事實為有罪之陳述，受命
法官於聽取當事人之意見後，由本院合議庭裁定由受命法官獨任
進行簡式審判程序，判決如下：
    主    文
乙○○駕駛動力交通工具肇事，致人受傷而逃逸，處有期徒刑陸
月，如易科罰金，以銀元佰元即新臺幣玖佰元折算壹日。緩刑
貳年。
    犯罪事實及理由
一、犯罪事實：
　　乙○○於民國95年6月3日上午9時39分許，駕駛車牌號碼A4-
    8275號自用小客車，欲前往臺中縣后里鄉○○路38巷1弄14
    號之住家換門鎖，行經寺山路38巷2弄54號前，適有路人甲
    ○○徒步由寺山路38巷走入寺山路38巷2弄內，經過寺山路
    38巷2弄54號前，因被告駕車行駛於巷弄內，本應注意路旁
    之路人，而依當時情形亦無不能注意之情事，竟疏未注意而
    不慎撞上徒步之甲○○，致甲○○彈起倒地受有胸部挫傷、
    臉部及雙臂多處擦傷等傷害（過失傷害部分，業據甲○○撤
    回告訴，另由本院諭知不受理判決）。乙○○明知駕駛車輛
    肇事致人受有傷害，因恐下車遭眾人追打，竟另行起意，未
    予下車援救照護，反而倒車往臺中縣后里鄉○○路38巷逕自
    逃逸。
二、證據名稱：
（一）被告乙○○於本院準備程序及審理時為認罪之陳述。
（二）被害人甲○○於警詢中之指述及於偵查中之證述。
（三）證人即目擊者郭照娥於警詢中之證述。
（四）臺中縣警察局大甲分局道路交通事故現場圖、調查報告表
      (一)、(二)、交通事故現場照片2張及被害人甲○○之行政院
      衛生署豐原醫院診斷證明書。
三、按刑法第185條之4之駕駛動力交通工具逃逸罪，其立法理由
    乃「為維護交通安全，加強救護，減少被害人之死傷，促使
    駕駛人於肇事後，能使被害人即時救護」，立法目的為駕駛
    人駕車肇事後，倘能對被害人即時救護，或留在現場處理，
    避免後車再次撞擊傷者，均可減輕或避免被害人之傷亡，而
    其既是在防止逃逸行為所產生之抽象危險，因此所謂「逃逸
    」，應係指行為人不留在肇事現場為即時救護、避免後車再
    度撞擊或協助相關人員迅速處理事故而離去之行為，蓋此一
    離去行為，可能使因肇事所發生之損害有再度擴大之危險。
    故核被告所為，係犯刑法第185條之4駕駛動力交通工具逃逸
    罪。爰審酌被告駕車肇事逃逸行為對於社會公共安全之產生
    危害，惟被告已與被害人達成民事和解，有和解筆錄1份在
    卷為憑，犯後亦於本院坦承犯行之犯後態度等一切情狀，量
    處如主文所示之刑。
四、按被告行為後，刑法第41條第1項前段業經修正公布施行，
    修正前刑法第41條第1項前段規定：「犯最重本刑為五年以
    下有期徒刑以下之刑之罪，而受六個月以下有期徒刑或拘役
    之宣告，因身體、教育、職業、家庭之關係或其他正當事由
    ，執行顯有困難者，得以一元以上三元以下（按指銀元）折
    算一日，易科罰金。」，又被告行為時之易科罰金折算標準
    ，修正前罰金罰鍰提高標準條例第2條前段（現已刪除）規
    定，就其原定數額提高為100倍折算1日，則本件被告行為時
    之易科罰金折算標準，應以銀元300元折算1日，經折算為新
    臺幣後，應以新臺幣900元折算為1日。惟修正後之刑法第41
    條第1項前段則規定：「犯最重本刑為五年以下有期徒刑以
    下之刑之罪，而受六個月以下有期徒刑或拘役之宣告者，得
    以新臺幣一千元、二千元或三千元折算一日，易科罰金。」
    ，比較修正前後之易科罰金折算標準，以修正公布施行前之
    規定，較有利於被告：茲就被告所處之刑，並依修正前刑法
    第41條第1項前段規定，諭知易科罰金之折算標準，以資懲
    儆。
五、再被告行為後，刑法第74條緩刑之規定亦有修正，將修正前
    第74條，於修正後移列為第74條第1項，並自95年7月1日起
    施行，而依最高法院95年5月23日95年第8次刑事庭會議決議
    第7則：「犯罪在新法施行前，新法施行後，緩刑之宣告，
    應適用新法第七十四條之規定。」，是本件關於緩刑即應適
    用修正後刑法第74條第1項規定論之。經查，被告前未曾因
    故意犯罪受有期徒刑以上刑之宣告，有臺灣高等法院被告前
    案紀錄表及刑案資料查註紀錄表各1份附卷可憑，其因一時
    失慮，致罹刑典，且本件過失傷害部分，被告亦與被害人達
    成民事和解，被害人顯有原諒被告之意，再被告於本院審理
    時復已坦承犯行，態度甚佳，本院認被告經此偵審程序之教
    訓，當能知所警惕，信無再犯之虞，認所宣告之刑，以暫不
    執行為適當，爰依修正後刑法第74條第1項第1款規定，併予
    宣告緩刑2年，以啟自新。
六、依刑事訴訟法第273條之1第1項、第299條第1項前段、第310
    條之2、第454條第1項，刑法第2條第1項、第185條之4、第
    74條第1項第1款，修正前刑法第41條第1項前段，修正前罰
    金罰鍰提高標準條例第2條，判決如主文。
七、如不服本判決，得於判決書送達之日起10日內，以書狀敘述
    理由，向本院提出上訴（須附繕本）。
中　　華　　民　　國　　96　　年　　1 　　月　　31　　日
                  刑事第十三庭  法  官  許月馨
上正本證明與原本無異。
中　　華　　民　　國　　96　　年　　1 　　月　　31　　日
                                書記官  黃美雲
附錄論罪科刑法條
中華民國刑法第185條之4：
駕駛動力交通工具肇事，致人死傷而逃逸者，處 6 月以上 5 年
以下有期徒刑。
